# 关于企业捐赠希望小学的会计处理讨论！

提问人：qjr1124 时间：2012-07-02 16:55:50
业务背景：
A公司需要对外捐赠一所小学，但是流程由A公司付钱去给工程队去建设该小学。等学校建设完成后，由A公司捐赠给合法中介机构，中介机构再转给小学备案。涉及到三方协议。
业务会计处理： 一、付出款项时，挂“其他应收款”： DR：其他应收款 CR：银行存款 二、在建设完成，相关捐赠手续完成后：
DR：营业外支出 CR：其他应收款
问题提出：
1.A公司在未捐赠前垫付的工程款如何处理？目前的处理合规吗？ 2.A公司在小学达到预定可使用状态时，A公司是否需要确认固定资产？为什么？ 3.A公司的捐赠支出是达到预定可使用状态后一次性转入营业外支出，合理吗？为什么？

回答人：chenyiwei
如果在发生相关支出时，尽管尚未办理捐赠的正式手续，但已经可以确定这些款项很可能将被捐赠出去而无法收回的，则不再符合资产定义，应当在发生时直接费用化处理，并且做好备查登记和相关信息披露。另外，对于已经承诺但尚未实际发生的工程支出，应作为捐赠承诺予以披露。

提问人：qjr1124 时间：2012-07-02 17:50:47
回复 chenyiwei 的帖子
可以这样理解吗?
做营业外支出并不是等达到预定使用状态的时候做，而是依据垫付的工程进度款直接入费用； 对于总建造合同剩余的，需要在年报中披露该信息？

回答人：chenyiwei
是这样。尽管这样做与法律形式可能不一致，但是实质重于形式。